【裁判字號】    90,小上,1
【裁判日期】    900105
【裁判案由】    給付管理費
【裁判全文】
臺灣嘉義地方法院民事判決  九十年度小上字第一號
    上  訴  人  甲○○○
    被上訴人    公園第一景公寓大廈管理委員會
    法定代理人  林妏珊
右當事人間請求給付管理費事件，上訴人對於民國八十九年九月二十九日本院嘉義簡
易庭八十九年度嘉小字第三八八號第一審判決提起上訴，本院裁定如左：
    主      文
上訴駁回。
第二審訴訟費用由上訴人負擔。
    理      由
一、按對於小額程序之第一審判，得上訴或抗告於管轄之地方法院，其審判以合議行
    之，對於前項第一審裁判之上訴或抗告，非以其違法令為理由，不得為之，民事
    訴訟法第四百三十六條之二十四定有明文；復依同法第四百三十六條之三十二規
    定，第四百六十八條、第四百六十九條第一款至第五款於小額事件之上訴程序準
    用之，而依同法第四百六十八條規定，判決不適用法規或適用不當者，為違背法
    令，判決有同法第四百六十九條所列各款情形之一者，為當然違背法令。另按同
    法第四百三十六條之二十五規定，上訴狀內應記載上訴理由，表明下列各款事項
    ：（一）、原判決違背之法令及其具體內容；（二）、依訴訟資料可認為原判決
    有違法令之具體事實，是提起小額程序第二審上訴，如依民事訴訟法第四百六十
    八條規定，以原判決有不適用法規或適用法規不當為上訴理由時，其上訴狀或理
    由書應有具體之指摘，並揭示該法規之條項或其內容，若係成文法以外之法則，
    應揭示該法則之旨趣，倘為司法院解釋、或本院之判例，則應揭示該判解之字號
    或其內容，如依民事訴訟法第四百六十九條所列各款事由為提起上訴者，其上訴
    狀或理由書，應揭示合於該款之事實，上訴狀或理由書如未依此項方法表明，即
    難認為巳對第一審判決之違背法令有具體指摘，其上訴自難認為合法（最高法院
    七十一年台上字第三一四號判例可資參照）。
二、上訴意旨略以：本件被上訴人收取之管理費昂貴，無福利之花費，且機械設備故
    障等，被上訴人未盡管理職責等語。經核上訴人之上開上訴理由，並未具體表明
    原審判決有何不適用法規、適用法規不當或民事訴訟法第四百六十九條各款之情
    形，難認對該判決之如何違背法令巳有具體之指摘，依首揭說明，應認其上訴為
    不合法，應予駁回，爰依民事訴訟法第四百三十六條之二十九第二款之規定，不
    經言詞辯論逕以判決駁回其上訴。
三、據上論結，本件上訴為不合法，依民事訴訟法第四百三十六條之三十二第二項、
    第四百四十四條第一項前段、第九十五條、第七十八條，裁定如主文。
中      華      民      國    九十      年      一      月      五      日
~B臺灣嘉義地方法院民事第二庭
~B    審判長法官  楊力進
~B    法      官  羅秀緞
~B    法      官  李文輝
右為正本係照原本作成。
本判決不得上訴。
中      華      民      國    九十      年      一      月      十      日
~B    書  記  官  楊福源


司法院資訊處製作；財團法人民間司法改革基金會備份。
